臺灣板橋地方法院刑事判決　　　　　　　99年度訴字第3385號
公　訴　人　臺灣板橋地方法院檢察署檢察官
被　　　告　周士琳
上列被告因違反毒品危害防制條例案件，經檢察官提起公訴（99
年度毒偵字第6570號），被告於準備程序進行中就被訴事實均為
有罪之陳述，經本院合議庭裁定由受命法官獨任進行簡式審判程
序，並判決如下：
    主      文
周士琳施用第一級毒品，累犯，處有期徒刑捌月，扣案之海洛因
包（其中貳包驗前淨重共零點壹捌公克，驗餘淨重共零點壹柒
公克，另壹包驗前淨重拾壹點貳肆公克，驗餘淨重拾壹點壹玖公
克），均沒收銷燬之，扣案之海洛因包裝袋個、夾鏈袋貳拾壹
個、分裝勺支及電子磅秤壹臺，均沒收之；又施用第二級毒品
，累犯，處有期徒刑肆月，扣案之第二級毒品甲基安非他命伍包
（驗前總毛重拾柒點壹肆公克），均沒收銷燬之，扣案之第二級
毒品甲基安非他命包裝袋伍個，均沒收之。應執行有期徒刑拾月
，扣案之海洛因包（其中貳包驗前淨重共零點壹捌公克，驗餘
淨重共零點壹柒公克，另壹包驗前淨重拾壹點貳肆公克，驗餘淨
重拾壹點壹玖公克）及甲基安非他命伍包（驗前總毛重拾柒點壹
肆公克），均沒收銷燬之，扣案之海洛因包裝袋個、甲基安非
他命包裝袋伍個、夾鏈袋貳拾壹個、分裝勺支及電子磅秤壹臺
，均沒收之。
    事      實
一、周士琳前於民國82年間，因違反肅清煙毒條例等案件，經本
    院以83年度易緝字第2 號判處應執行有期徒刑3 年4 月確定
    ；又於83年間，因違反肅清煙毒條例等案件，經臺灣雲林地
    方法院以83年度訴字第413 號判處應執行有期徒刑3 年10月
    確定。上開2 案件接續執行後，於86年4 月18日縮短刑期假
    釋出監，並付保護管束。其於假釋期間，復於88年間，因賭
    博案件，經臺灣桃園地方法院以89年度易字第1583號判處有
    期徒刑5 月確定。上開假釋亦經撤銷，入監執行殘刑有期徒
    刑3 年8 月又10日，並與上開經判處有期徒刑5 月部分接續
    執行，於95年8 月19日縮刑期滿。又於98年間，因施用毒品
    案件，經依本院98年度毒聲字第129 號裁定送觀察、勒戒後
    ，認有繼續施用毒品之傾向，再依本院98年度毒聲字第624
    號裁定令入戒治處所施以強制戒治，於99年1 月18日停止其
    處分釋放出所。詎其仍未戒除毒癮，於上開強制戒治執行完
    畢釋放後5 年內，復基於施用第一級毒品之犯意，於99年8
    月16日中午某時，在其址設臺北縣三峽鎮（現已改制為新北
    市三峽區○○○路○ 段526 號住所，以將海洛因攙入香菸內
    ，點燃後吸食之方式，施用第一級毒品1 次。另基於施用第
    二級毒品之犯意，於上開時、地，以將甲基安非他命置於玻
    璃球內燒烤後吸食其煙霧之方式，施用第二級毒品1 次。嗣
    於同日晚間7 時15分許，在其上址住所為警查獲，並扣得其
    所有供其施用及販賣（販賣部分業經本院以100 年度訴緝自
    第125 號判處應執行有期徒刑12年確定）第一級毒品使用之
    海洛因3 包（其中2 包驗前淨重共0.18公克，驗餘淨重共0.
    17公克，另1 包驗前淨重11.24公克，驗餘淨重11.19 公克
    ）、夾鏈袋21個、分裝勺3 支及電子磅秤1 臺，及供其施用
    第二級毒品使用之甲基安非他命5 包（驗前總毛重17.14 公
    克）。經警採尿送驗結果，呈安非他命類（安非他命、甲基
    安非他命）、鴉片類（可待因、嗎啡）陽性反應，始悉上情
    。
二、案經臺北縣政府（現已改制為新北市政府，以下同）警察局
    土城分局移請臺灣板橋地方法院檢察署檢察官偵查起訴。
    理      由
一、按除簡式審判程序、簡易程序及刑事訴訟法第376 條第1 款
    、第2 款所列之罪之案件外，第一審應行合議審判；除被告
    所犯為死刑、無期徒刑、最輕本刑為3 年以上有期徒刑之罪
    或高等法院管轄第一審案件者外，於第一次審判期日前之準
    備程序進行中，被告先就被訴事實為有罪之陳述時，審判長
    得告知被告簡式審判程序之旨，並聽取當事人、代理人、辯
    護人及輔佐人之意見後，裁定進行簡式審判程序，同法第28
    4 條之1 、第273 條之1 第1 項分別定有明文。查被告周士
    琳所犯均係死刑、無期徒刑、最輕本刑為3 年以上有期徒刑
    以外之罪，亦均非高等法院管轄第一審之案件。其於準備程
    序進行中，就被訴事實均為有罪之陳述，經告知簡式審判程
    序之旨，並聽取其與公訴人之意見後，業經本院合議庭依上
    開規定裁定由受命法官獨任進行簡式審判程序，合先敘明。
二、查被告前於98年間，因施用毒品案件，經依本院98年度毒聲
    字第129 號裁定送觀察、勒戒後，認有繼續施用毒品之傾向
    ，再依本院98年度毒聲字第624 號裁定令入戒治處所施以強
    制戒治，於99年1 月18日停止其處分釋放出所乙情，有臺灣
    高等法院被告前案紀錄表1 份在卷可稽。是被告前因施用毒
    品案件，於上開強制戒治執行完畢釋放後5 年內，再犯本案
    施用毒品犯行，業已符合毒品危害防制條例第23條第2 項規
    定之起訴要件，依法應追訴論科。
三、上揭犯罪事實，業據被告於警詢、偵訊及本院審理時供認不
    諱，且其為警採集之尿液，經送請臺灣檢驗科技股份有限公
    司以EIA 酵素免疫分析法初步檢驗，再以GC/MS 氣相層析／
    質譜儀法確認檢驗結果，呈安非他命類（安非他命、甲基安
    非他命）、鴉片類（可待因、嗎啡）陽性反應乙情，有該公
    司濫用藥物檢驗報告及臺北縣政府警察局土城分局偵辦毒品
    案尿液編號及姓名對照表各1 份附卷足憑。此外，另有扣案
    之粉末2 包、碎塊狀1 包、白色晶體5 包、夾鏈袋21個、分
    裝勺3 支及電子磅秤1 臺可資佐證。又扣案之粉末2 包及碎
    塊狀1 包，經送請法務部調查局濫用藥物實驗室鑑定結果，
    均含有第一級毒品海洛因成分，其中2 包驗前淨重共0.18公
    克，驗餘淨重共0.17公克，另1 包驗前淨重11.24 公克，驗
    餘淨重11.19 公克；又扣案之白色晶體5 包經送請內政部警
    政署刑事警察局鑑定結果，均檢出第二級毒品甲基安非他命
    成分，驗前總毛重17.14 公克，取0.12公克鑑定用罄等情，
    有法務部調查局濫用藥物實驗室鑑定書及內政部警政署刑事
    警察局鑑定書各1 份附卷足參。綜上，堪認被告自白於上開
    時、地施用第一、二級毒品，核與事實相符，可堪採信。綜
    上，本案事證已臻明確，被告犯行均堪以認定，均應依法論
    科。
四、按海洛因及甲基安非他命分屬毒品危害防制條例第2 條第2
    項第1 、2 款所定之第一、二級毒品，均不得非法持有、施
    用。是核被告所為，係犯毒品危害防制條例第10條第1 項之
    施用第一級毒品罪及同條第2 項之施用第二級毒品罪。被告
    持有第一級毒品海洛因及第二級毒品甲基安非他命進而施用
    ，其持有海洛因及甲基安非他命之低度行為，均應為施用之
    高度行為所吸收，均不另論罪。又被告所犯上開2 罪間，犯
    意各別，行為互殊，應予分論併罰。再者，被告前於82年間
    ，因違反肅清煙毒條例等案件，經本院以83年度易緝字第2
    號判處應執行有期徒刑3 年4 月確定；又於83年間，因違反
    肅清煙毒條例等案件，經臺灣雲林地方法院以83年度訴字第
    413 號判處應執行有期徒刑3 年10月確定。上開2 案件接續
    執行後，於86年4 月18日縮短刑期假釋出監，並付保護管束
    。其於假釋期間，復於88年間，因賭博案件，經臺灣桃園地
    方法院以89年度易字第1583號判處有期徒刑5 月確定。上開
    假釋亦經撤銷，入監執行殘刑有期徒刑3 年8 月又10日，並
    與上開經判處有期徒刑5 月部分接續執行，於95年8 月19日
    縮刑期滿等情，有臺灣高等法院被告前案紀錄表1 份在卷可
    參。其於受徒刑之執行完畢，5 年以內故意再犯本案有期徒
    刑以上之罪，均為累犯，均應依刑法第47條第1 項之規定加
    重其刑。爰審酌被告施用毒品足以戕害身心健康，其經強制
    戒治後，仍再度施用毒品，顯見其戒毒之意志不堅，自制力
    不佳，應有入監矯治之必要；惟念其施用毒品，戕害己身，
    且犯後已坦承犯行，態度尚可，並審酌其犯罪之動機、目的
    、手段、生活狀況、品行及智識程度等一切情狀，分別量處
    如主文所示之刑，並定其應執行刑，以示懲儆。另扣案之海
    洛因3 包（其中2 包驗前淨重共0.18公克，驗餘淨重共0.17
    公克，另1 包驗前淨重11 .24公克，驗餘淨重11.19 公克）
    及甲基安非他命5 包（驗前總毛重17.14 公克），均為查獲
    之第一、二級毒品，不問屬於犯人與否，均應依毒品危害防
    制條例第18條第1 項前段規定，併予宣告沒收銷燬之；至因
    鑑驗耗盡之海洛因及甲基安非他命既已滅失，自無庸再為沒
    收銷燬之諭知。又扣案之海洛因包裝袋3 個、夾鏈袋21個、
    分裝勺3 支及電子磅秤1 臺，均係被告所有用以施用第一級
    毒品使用之物，另扣案之甲基安非他命包裝袋5 個亦為被告
    所有，用以盛裝供其施用之上開甲基安非他命之物，此均據
    被告供明在卷，均應依刑法第38條第1 項第2 款規定併予宣
    告沒收。
據上論斷，應依刑事訴訟法第273 條之1 第1 項、第299 條第1
項前段，毒品危害防制條例第10條第1 項、第2 項、第18條第1
項前段，刑法第11條、第47條第1 項、第38條第1 項第2 款、第
51條第5 款、第9 款，判決如主文。
本案經檢察官黃嘉妮到庭執行職務。
中    華    民    國   100    年    7     月    22    日
                  刑事第十八庭  法  官   謝梨敏
上列正本證明與原本無異。
如不服本判決，應於判決送達後10日內敘明上訴理由，向本院提
出上訴狀 (應附繕本) ，上訴於臺灣高等法院。其未敘述上訴理
由者，應於上訴期間屆滿後20日內向本院補提理由書「切勿逕送
上級法院」。
                                書記官   林怡君
中    華    民    國   100    年    7     月    22    日
附錄本判決論罪之法條：
毒品危害防制條例第10條
施用第1 級毒品者，處6 月以上5 年以下有期徒刑。
施用第2 級毒品者，處3 年以下有期徒刑。